【裁判字號】    98,上訴,4853
【裁判日期】    981224
【裁判案由】    違反電信法等
【裁判全文】
臺灣高等法院刑事判決                98年度上訴字第4853號
上  訴  人
即  被  告  甲○○
上列上訴人因違反電信法等案件，不服臺灣臺北地方法院98年度
訴字第1448號，中華民國98年11月17日第一審判決（起訴案號：
臺灣臺北地方法院檢察署98年度偵字第6429號），提起上訴，本
院判決如下：
    主  文
上訴駁回。
    理  由
一、按刑事訴訟法第350條、第361條規定，不服地方法院之第一
    審判決而上訴者，須提出上訴書狀，並應敘述具體理由，為
    上訴必備之程式。倘已提出上訴理由，但所提非屬具體理由
    者，則由第二審法院以上訴不合法律上之程式，判決駁回。
    而所謂具體理由，必係依據卷內既有訴訟資料或提出新事實
    或新證據，指摘或表明第一審判決有何採證認事、用法或量
    刑等足以影響判決本旨之不當或違法，而構成應予撤銷之具
    體事由，始克當之（例如：依憑證據法則具體指出所採證據
    何以不具證據能力，或依憑卷證資料，明確指出所為證據證
    明力之判斷如何違背經驗、論理法則）；倘僅泛言原判決認
    定事實錯誤、違背法令、量刑失之過重或輕縱，而未依上揭
    意旨指出具體事由，皆難謂係具體理由，俾與第二審上訴制
    度旨在請求第二審法院撤銷、變更第一審不當或違法之判決
    ，以實現個案救濟之立法目的相契合，並節制濫行上訴。
二、查本件上訴人即被告甲○○不服原判決提起上訴，然其上訴
    意旨徒憑己意泛指：原審判得太重，請求從輕量刑，希望給
    予自新的機會云云，惟被告於民國97年12月25日2 時許犯竊
    盜罪，及另自97年12月27日23時22分許11秒起至98年1 月14
    日21時28分38秒許止，犯盜用他人電信設備通信罪，經原審
    各量處有期徒刑五月、四月，並定執行有期徒刑八月，及諭
    知易科罰金之折算標準，已就如何量定其宣告刑之理由，敘
    明審酌被告之素行、犯罪動機、犯後態度不佳，兼衡其品行
    、智識程度、生活狀況等一切情狀，並於法定刑度之內，予
    以量定，客觀上並無明顯濫權之情形。被告上開上訴意旨置
    原判決上開論述於不顧，所述純屬其個人主觀上對法院量刑
    之期盼，並未指摘或表明原審判決有何採證認事、用法或量
    刑等足以影響判決本旨之不當或違法，而構成應予撤銷之具
    體事由，有其上訴狀在卷可稽。是被告上訴，未以書狀敘述
    具體理由，應認其上訴為不合法律上之程式，爰不經言詞辯
    論，予以駁回。
三、據上論斷，應依刑事訴訟法第367條前段、第372條，判決如
    主文。
中    華    民    國    98    年    12    月    24    日
            刑事第二十一庭審判長法  官  蔡聰明
                                法  官  趙文
                                法  官  楊力進
以上正本證明與原本無異。
違反電信法部分，如不服本判決，應於收受送達後10日內向本院
提出上訴書狀，其未敘述上訴之理由者並得於提起上訴後10日內
向本院補提理由書（均須按他造當事人之人數附繕本）「切勿逕
送上級法院」。
竊盜部分不得上訴
                                 書記官  楊麗娟
中    華    民    國    98    年    12    月    25    日


司法院資訊處製作；財團法人民間司法改革基金會備份。
